臺灣高雄地方法院民事判決　　　　　　　　　　　　九十二年度簡上字第二五六號
　　上　訴　人　午○○
　　　　　　　　戊○○
　　　　　　　　庚○○
　　　　　　　　己○○
　　　　　　　　壬○○
　　　　　　　　丁○○
　　　　　　　　申○○
　　　　　　　　酉○○
　　　　　　　　未○○
　　　　　　　　乙○○○
　　兼右十人訴
　　訟代理人　　辛○○　　住高.
　　上　訴　人　辰○○　　住台北市○○區○○街三七巷五號二樓
　　　　　　　　張雲興承受訴.
　　　　　　　　癸○○　　住台北縣永和市○○街一六０巷十五號三樓
　　　　　　　　張雲興承受訴.
　　　　　　　　巳○○　　住高.
　　　　　　　　張雲興承受訴.
　　　　　　　　卯○○　　住台北縣中和市○○路一七七巷六號三樓
　　　　　　　　張雲興承受訴.
　　　　　　　　子○○　　住台北縣深坑鄉○○街廿二巷十七弄六號六樓
　　　　　　　　張雲興承受訴.
　　　　　　　　寅○○　　住台北縣汐止市○○路○段七二巷九弄七號三樓
　　　　　　　　張雲興承受訴.
　　兼右六人訴
　　訟代理人　　丑○○　　住高.
　　　　　　　　張雲興承受訴.
　　上　訴　人　天○○　　住高.
　　　　　　　　丙○○　　住台北縣土城市○○路○段二二九巷十三號五樓
　　　　　　　　戌○○　　住高.
　　　　　　　　地○○　　住台北市中山區○○○路○段一一三巷七弄十一號三樓
　　　　　　　　宙○○　　住高.
　　　　　　　　宇○○　　住台北市中山區○○○路○段一一三巷七弄十一號三樓
　　右十三人訴
　　訟代理人　　玄○○　　住台北縣土城市○○路○段二二九巷十三號五樓
　　被上訴人　　亥○○　　住高.
　　訴訟代理人　甲○○　　住同.
當事人間請求分割共有物事件，上訴人對於中華民國九十二年五月五日本院旗山簡易
庭九十一年度旗簡字第一三六號第一審判決提起上訴，本院於民國九十二年十二月二
十二日言詞辯論終結，判決如下：
    主　　　文
原判決除確定部分外均廢棄。
右廢棄部分，兩造共有坐落高雄縣杉林鄉○○段一三二地號、地目建、面積壹仟壹佰
玖拾貳平方公尺土地，其分割方法為：如附圖一所示編號Ａ部分面積伍平方公尺土
地分歸被上訴人取得；附圖一所示編號Ｂ部分面積貳壹柒平方公尺分歸上訴人地○○
、宙○○及宇○○各按應有部分三分之一比例共同取得；附圖一所示編號Ｃ部分面積
壹肆平方公尺分歸上訴人戌○○取得；附圖一所示編號Ｄ部分面積壹陸平方公尺
分歸上訴人辰○○、癸○○、巳○○、丑○○、卯○○、張永昭及寅○○取得，並按
應繼分維持共有；附圖一所示編號Ｅ部分面積壹捌平方公尺、編號Ｈ部分面積貳伍
平方公尺均分歸上訴人午○○、戊○○、庚○○、己○○、辛○○、壬○○、丁○○
、申○○、酉○○、未○○、乙○○○取得，並按應繼分維持共有；附圖一所示編號
Ｆ部分面積捌陸平方公尺分歸上訴人天○○取得；附圖一所示編號Ｇ部分面積壹捌柒
平方公尺分歸上訴人丙○○取得；附圖一所示編號Ｊ部分面積肆平方公尺分歸上訴
人戌○○及丙○○各按應有部分二分之一比例共同取得；附圖一所示編號Ｉ部分面積
壹柒平方公尺分歸被上訴人、上訴人天○○、戌○○、丙○○、地○○、宙○○、
宇○○、午○○、戊○○、庚○○、己○○、辛○○、壬○○、丁○○、申○○、酉
○○、未○○及乙○○○取得，各按如附表一所示之比例維持共有。
第一、二審訴訟費用（除確定部分外）由兩造按附表二所示應有部分比例負擔。
    事實及理由
一、按訴訟標的對於共同訴訟之各人必須合一確定者，適用下列各款之規定：一共同
　　訴訟人中一人之行為有利益於共同訴訟人者，其效力及於全體；不利益者，對於
    全體不生效力。民事訴訟法第五十六條第一款著有明文。又按請求分割公同共有
    物之訴，為固有之必要共同訴訟，應由同意分割之公同共有人全體一同起訴，並
    以反對分割之其他公同共有人全體為共同被告，於當事人適格始無欠缺。被上訴
    人起訴以上訴人某子某丑為被告，請求分割公同共有物，其訴訟標的對於共同訴
    訟之各人必須合一確定，共同被告某子對於第一審判決雖未提起上訴，但依民事
    訴訟法第五十六條第一款之規定，上訴人某丑提起第二審上訴，係有利於共同訴
    訟人之行為，其效力及於全體，應列某子為上訴人（最高法院三十七年度上字第
    七三六六號判例要旨參照）。再按共有物之分割，於共有人全體有法律上之利害
    關係，須共有人全體始得為之，故請求分割共有物之訴，屬於民事訴訟法第五十
    六條所稱訴訟標的，對於共同訴訟之各人必須合一確定者，共同訴訟人甲對於第
    二審判決提起上訴，係為有利益於共同訴訟人乙之行為，依同條項第一款之規定
    ，其效力及於共同訴訟人乙，自應列共同訴訟人乙亦為上訴人（最高法院四十二
    年度第三一八號判例要旨參照）。經查，本件上訴人辛○○係土地共有人之一，
    其提起上訴乃有利於其他共有人天○○、戌○○、丙○○、地○○、宙○○、宇
    ○○、午○○、戊○○、庚○○、己○○、壬○○、丁○○、申○○、酉○○、
    未○○、乙○○○、辰○○、癸○○、巳○○、卯○○、丑○○、子○○及寅○○（下稱天○○等人）之行為，雖天○○等人並未提起上訴，然揆諸上揭說明，
    辛○○上訴之效力自及於天○○等人，故本件上訴人即應列天○○等人為共同上
    訴人，先予敘明。
二、訴外人（原審被告之一）即共有人之一張雲興於原審審理中死亡，依法應由上訴
    人辰○○、癸○○、巳○○、卯○○、丑○○、子○○及寅○○（下稱辰○○等
    人）繼承其應有部分，業經被上訴人於原審審理中，具狀承受訴訟，有承受訴訟
    狀、繼承系統表及戶籍謄本附於原審卷可稽，堪可認定。揆諸民事訴訟法第一百
    七十五條第二項及第一百七十六條規定，自屬合法。又本件係屬分割共有物之訴
    ，張雲興死亡後，其繼承人辰○○等人就張雲興應有部分，如未辦理繼承登記，
    則本件分割共有物之訴，自無從分割，顯見辰○○等人就張雲興應有部分辦理繼
    承登記，與系爭分割共有物之訴屬同一基礎事實，從而，被上訴人於原審審理中
    追加辰○○等人應就被繼承人張雲興所有坐落高雄縣杉林鄉○○段一三二地號、
    地目建、面積一千一百九十二平方公尺土地（下稱系爭土地）之應有部分辦理繼
    承登記，核與民事訴訟法第二百五十五條第一項第二款規定相符，應予准許，併
    予敘明。
三、被上訴人主張：系爭土地為兩造所共有，兩造應有部分：被上訴人為二五二０分
    之八四；天○○為二五二０分之二一０；丙○○為二五二０分之五０四；辰○○
    、癸○○、巳○○、卯○○、丑○○、子○○及寅○○為二五二０分之二八八；
    戌○○為二五二０分之四００；辛○○、午○○、戊○○、庚○○、己○○、壬○○、丁○○、申○○、酉○○、未○○及乙○○○（下稱辛○○等人）為二五
    二０分之五０四；地○○、宙○○及宇○○（下稱地○○）各為七五六分之五三
    ，而辛○○等人均未辦理繼承登記。又兩造並無不分割之約定，亦無性質上不能
    分割之原因，且無分管契約，因無法達成分割協議等情，爰依民法第八百二十三
    條第一項及第八百二十四條第二項規定，請求准予分割，並於原審聲明：辛○○
    等人應就被繼承人張萬和所有系爭土地應有部分二千五百二十分之五百零四，辦
    理繼承登記；辰○○等人應就被繼承人張雲興所有系爭土地應有部分二千五百二
    十分之二百八十八，辦理繼承登記；暨系爭土地應按附圖二所示位置分割如附表
    三所示。經原審判決准予辦理繼承登記，暨系爭土地准予按附圖二所示位置分割
    如附表四所示，因上訴人對於分割方案上訴，而於本院補稱：同意上訴人上訴主
    張如主文第二項所示分割方案。
四、上訴人則以：丙○○、辰○○、癸○○、巳○○、丑○○、卯○○、子○○、寅
    ○○、地○○、宙○○及宇○○同意被上訴人於原審所提分割方案。辛○○則主
    張被上訴人所提分割方案將既成巷道之附圖一所示Ｇ部分分配予辛○○等人，並
    將附圖一所示Ｈ、Ｇ部分分開為兩邊，致辛○○等人無法有效利用，造成土地上
    房屋勢必拆除，顯與現況不符等語置辯。嗣經原審判決後，辛○○等人對於原審
    判決採用原物分配及金錢補償分割方案部分提起上訴（辦理繼承登記部分，因上
    訴人未表不服，而告確定），並於本院補稱：原判決分割方案應將附圖一所示編
    號Ｈ、Ｅ部分分歸辛○○等人取得，附圖一所示編號Ｇ部分則分歸丙○○取得，
    其餘共有人分得位置、範圍及面積均按原審判決所示等語。爰聲明：原判決除確
    定部分外廢棄。右廢棄部分，求為判決如主文第二項所示。至辛○○等人以外之
    上訴人，對於辛○○等人上開主張及聲明，亦表同意。
五、按共有人得隨時請求分割共有物，但因物之使用目的不能分割或契約定有不可分
    割之期限者，不在此限。又共有物之分割，依共有人協議之方法行之，分割之方
    法不能協議者，法院得依任何共有人之聲請，以原物分配於各共有人，民法第八
    百二十三條第一項、第八百二十四條第二項第一款分別定有明文。查系爭土地為
    被上訴人、上訴人丙○○、戌○○、地○○、宙○○、宇○○、張雲興（已死亡
    ）及張萬和（已死亡）所共有。又系爭土地地目建，除附圖一所示編號Ｉ部分因
    供道路使用外，餘並無因使用目的或性質不能分割之情形，且兩造間就系爭土地
    並無不得分割之約定等情，為兩造所不爭執，並有系爭土地土地登記簿謄本附於
    原審卷可參。此外，參以附圖一所示編號Ｉ部分係屬既成道路乙節，亦據原審及
    本院履勘現場，查明屬實，有勘驗筆錄及現場照片分別附於原審卷及本院卷可稽
    ，堪可認定。是系爭土地除道路用地部分外，既無因物之使用目的不能分割情事
    ，亦無約定不可分割之期限，則被上訴人因共有人間不能協議分割，訴請裁判分
    割系爭土地，於法並無不合，應予准許。
六、按因繼承而於登記前取得不動產物權者，非經登記，不得處分其物權，民法第七
    百五十九條定有明文。又按分割共有物，性質上為處分行為，依民法第七百五十
    九條規定，共有不動產之共有人中有人死亡時，於其繼承人未為繼承登記以前，
    固不得分割共有物。惟上訴人因被上訴人劉某就系爭建地尚未辦理繼承登記，依
    法不得為物權之處分。於本件訴訟中，請求部分被上訴人辦理繼承登記，並合併
    對應辦理繼承登記之被上訴人及其餘被上訴人為分割共有物之請求，不但符合訴
    訟經濟原則，抑與民法第七百五十九條及強制執行法第一百三十條規定之旨趣無
    違（最高法院六十九年台上字第一０一二號判例要旨參照）。查系爭土地共有人
    張萬和業於八十七年七月十五日死亡，其應有部分應由合法繼承人辛○○、午○○、戊○○、庚○○、己○○、壬○○、丁○○、申○○、酉○○、未○○及乙○○○共同繼承乙節，有被上訴人提出繼承系爭統表及戶籍謄本附於原審卷可稽
    ，堪可認定；又共有人張雲興於九十一年七月二十四日死亡，其應有部分應由合
    法繼承人辰○○、癸○○、巳○○、丑○○、卯○○、子○○及寅○○共同繼承
    乙節，亦有被上訴人提出繼承系爭統表及戶籍謄本附於原審卷可稽，同堪認定。
    次查，被上訴人訴請裁判分割系爭土地，並因辛○○等人及辰○○等人未辦理繼
    承登記，因而合併訴請彼等應辦理繼承登記，自屬有據。上訴人雖就此部分，予
    以上訴爭執，惟仍有併予敘明之必要。
七、茲本件應予審究者，乃上訴人主張分割方案是否可採？茲分述如下：
（一）按分割共有物，以消滅共有關係為目的。法院裁判分割共有土地時，除因該土
      地內部分土地之使用目的不能分割（如為道路），或部分共有人仍願維持共有
      關係，應就該部分土地不予分割或准許部份共有人成立新共有關係外，應將土
      地分配於各共有人單獨所有（最高法院六十九年台上字第一八三一號判例要旨
      可資參照）。查本件系爭土地如附圖一所示編號Ｉ部分土地屬於既成道路乙節
      ，業如上述。則該部分土地既屬因物之使用目的不能分割，則揆諸前開判例意
      旨所示，就該部分土地應不予分割，仍由共有人維持共有關係。次查，本件附
      圖一所示編號Ｉ部分土地，經分割後，係與被上訴人、上訴人天○○、戌○○
      、丙○○、地○○、宙○○、宇○○、午○○、戊○○、庚○○、己○○、辛○○、壬○○、丁○○、申○○、酉○○、未○○及乙○○○分歸之土地相鄰
      乙節，為兩造所不爭執，並有複丈成果圖在卷可稽，而按被上訴人及上訴人天
      ○○等人亦均表明分割後，願意按應有部分比例維持共有關係，則原審判決准
      由被上訴人及上訴人天○○等取得附圖一所示編號Ｉ部分土地，並按附表一所
      示應有部分比例維持共有關係，即屬有據。
（二）又按共有人因共有物分割之方法不能協議決定，而提起請求分割共有物之訴，
      應由法院依民法第八百二十四條命為適當之分配，不受任何共有人主張之拘束
      （最高法院四十九年度台上字第二五六九號判例要旨參照）；復按裁判上定共
      有物之分割方法時，法院本有自由裁量之權，應斟酌當事人之聲明，各共有人
      之利害關係，並共有物之性質、價格、利用價值及分割後之經濟效益，而為適
      當之分配，且以維持全體共有人之公平為標準，不受任何共有人主張之拘束（
      最高法院七十二年台上字第三八八三號、七十八年台上字第二一四一號判決要
      旨參照）。經查，系爭土地使用現況為：如附圖所示編號Ａ、Ｂ、Ｊ、Ｈ、Ｄ
      、Ｅ等部分，現蓋有舊式三合院瓦屋，分別由被上訴人、上訴人戌○○、地○○、宙○○、宇○○、張雲興（已死亡）及丙○○使用中，其中編號Ｊ部分作
      為祖堂使用；編號Ｅ部分有部分空地；編號Ｇ部分有舊式磚造一束樓瓦屋一棟
      ，前有空地，現供道路使用，道路盡頭為死巷，其餘編號Ｉ、Ｃ部分均為三合
      院之庭院，屬空地；辛○○等人則無人居住使用系爭土地等情，業據原審履勘
      現場屬實，有勘驗筆錄、現場照片及地政機關複丈成果圖附於原審卷可稽，並
      經本院再次履勘現場無訛，有勘驗筆錄、現場照片及複丈成果圖附卷可憑，堪
      可認定。是本件分割時，自得審酌共有人使用系爭土地之現況。次查，上訴人
      對於被上訴人於原審提出分割方案，即現如附圖一所示編號Ａ部分面積土地分
      歸被上訴人取得；附圖一所示編號Ｂ部分面積分歸地○○、宙○○及宇○○各
      按應有部分三分之一比例共同取得；附圖一所示編號Ｃ部分面積分歸戌○○取
      得；附圖一所示編號Ｄ部分面積分歸辰○○、癸○○、巳○○、丑○○、卯○○、張永昭及寅○○取得，並按應繼分維持共有；附圖一所示編號Ｆ部分面積
      分歸天○○取得；附圖一所示編號Ｊ部分面積分歸戌○○及丙○○各按應有部
      分二分之一比例共同取得；附圖一所示編號Ｉ部分面積分歸被上訴人、上訴人
      天○○、戌○○、丙○○、地○○、宙○○、宇○○、午○○、戊○○、庚○○、己○○、辛○○、壬○○、丁○○、申○○、酉○○、未○○及乙○○○
      取得，各按應有部分比例維持共有等情，均表同意。是本件分割時，自亦得參
      酌兩造上開分割意願為之。
（三）本件原審判決採取分割方案，其中關於附圖一所示編號Ｅ、Ｇ、Ｈ部分，係將
      編號Ｅ部分分歸丙○○取得；編號Ｇ部分則分歸辛○○等人取得，並按應繼分
      維持共有；編號Ｈ部分本應分歸辛○○等人取得，並按應繼分維持共有，惟因
      原審認編號Ｈ部分面積僅二五平方公尺，且與編號Ｇ部分分立於系爭土地兩邊
      ，故將編號Ｈ部分分歸鄰近共有人戌○○及丙○○取得，並按應有部分二分之
      一維持共有。至辛○○等人少分編號Ｈ部分土地，則由丙○○及戌○○各補償
      三萬一千五百元。惟此部分分割方案為辛○○等人所不同意，並據以提起上訴
      ，嗣於本院主張：附圖一所示編號Ｅ部分面積一八三平方公尺、編號Ｈ部分面
      積二五平方公尺均分歸上訴人午○○、戊○○、庚○○、己○○、辛○○、壬○○、丁○○、申○○、酉○○、未○○、乙○○○取得，並按應繼分維持共
      有；附圖一所示編號Ｇ部分面積一八七平方公尺分歸上訴人丙○○取得，並取
      消編號Ｈ部分之金錢補償。經查，辛○○等人主張上述分割方案為其餘上訴人
      及被上訴人所同意，而按本院認如採取辛○○等人之主張，一方面可避免丙○○及戌○○等人按編號Ｈ部分價值補償辛○○等人；他方面因編號Ｅ及Ｈ部分
      仍有部分土地相鄰，對於辛○○等人，非不可併為經濟上使用。從而，辛○○
      等人上開主張，應屬可採。原審就此部分為如附表四所示之判決，尚有未洽。
      末查，附圖一所示編號Ｂ、Ｃ部分，原審所採分割方案為東西向（如附圖二編
      號所示Ｂ、Ｃ部分）分割方式，嗣本院審理中，經分得編號Ｂ部分之地○○、
      宙○○及宇○○；暨分得編號Ｃ部分之戌○○到庭同意變更為南北向，經本院
      囑託地政機關測量後，製成如附圖一所示編號Ｂ、Ｃ部分複丈成果圖，亦屬可
      採，併予敘明。
八、綜上所述，本院審酌系爭土地現有使用狀況、對外通行問題、地形利用、兩造分
    割利益及意願，認採如附圖一所示分割方法，即如附圖一所示編號Ａ部分面積三
    五平方公尺土地分歸被上訴人取得；附圖一所示編號Ｂ部分面積二一七平方公尺
    分歸上訴人地○○、宙○○及宇○○各按應有部分三分之一比例共同取得；附圖
    一所示編號Ｃ部分面積一四三平方公尺分歸上訴人戌○○取得；附圖一所示編號
    Ｄ部分面積一三六平方公尺分歸上訴人辰○○、癸○○、巳○○、丑○○、卯○○、張永昭及寅○○取得，並按應繼分維持共有；附圖一所示編號Ｅ部分面積一
    八三平方公尺、編號Ｈ部分面積二五平方公尺均分歸上訴人午○○、戊○○、庚○○、己○○、辛○○、壬○○、丁○○、申○○、酉○○、未○○、乙○○○
    取得，並按應繼分維持共有；附圖一所示編號Ｆ部分面積八六平方公尺分歸上訴
    人天○○取得；附圖一所示編號Ｇ部分面積一八七平方公尺分歸上訴人丙○○取
    得；附圖一所示編號Ｊ部分面積四三平方公尺分歸上訴人戌○○及丙○○各按應
    有部分二分之一比例共同取得；附圖一所示編號Ｉ部分面積一三七平方公尺分歸
    被上訴人、上訴人天○○、戌○○、丙○○、地○○、宙○○、宇○○、午○○
    、戊○○、庚○○、己○○、辛○○、壬○○、丁○○、申○○、酉○○、未○○及乙○○○取得，各按如附表一所示之比例維持共有，應最為妥當與公平之方
    法。是原審之分割方法尚有未洽，上訴意旨指摘原判決此部分不當，求予廢棄改
    判，為有理由。自應由本院予以廢棄改判，如主文第二項所示。
九、本件事證已臻明確，兩造其餘攻擊防禦方法及舉證，對於本院前揭認定不生影響
    ，無庸再予審究，併此敘明。
十、據上論結，本件上訴為有理由，依民事訴訟法第四百三十六條之一第三項、第四
    百五十條、第七十八條、第八十條之一、第八十五條第一項但書，判決如主文。
中　　　華　　　民　　　國　　九十三　　年　　　一　　　月　　　十二　　日
                                      臺灣高雄地方法院民事第二庭
~B審判長法官　楊富強
~B法　　　官　劉定安
~B法　　　官　李昭彥
正本係照原本作成。
本判決不得上訴。
中　　　華　　　民　　　國　　九十三　　年　　　一　　　月　　　十二　　日
~B書　記　官　鄭翠蘭
~F0
~T32
附表一：
┌──┬──────────┬─────────────┬─────────────────┐
│    │                    │                          │                                  │
│編號│   共　有　人       │  應　有　部　分　　      │     　備　　註     　　　　　    │
│    │                    │                          │                    　　　　　　  │
├──┼──────────┼─────────────┼─────────────────┤
│ １ │　亥○○ 　　　　　 │　一三七分之五         　 │ 　　　　　　     　　　　　　    │
│    │ 　　　   　　　　　│                          │                                  │
├──┼──────────┼─────────────┼─────────────────┤
│ ２ │　天○○ 　　　　　 │　一三七分之一三       　 │ 　　　　　　     　　　　　　    │
│    │ 　　　   　　　　　│                          │                                  │
├──┼──────────┼─────────────┼─────────────────┤
│ ３ │　戌○○ 　　　　　 │  一三七分之二四       　 │ 　　　　　　     　　　　　　    │
│    │ 　　　   　　　　　│                          │                                  │
├──┼──────────┼─────────────┼─────────────────┤
│ ４ │　丙○○ 　　　　　 │  一三七分之三０       　 │ 　　　　　　     　　　　　　    │
│    │ 　　　   　　　　　│                          │                                  │
├──┼──────────┼─────────────┼─────────────────┤
│ ５ │　地○○ 　　　　　 │  四一一分之三五       　 │ 　　　　　　     　　　　　　    │
│    │ 　　　   　　　　　│                          │                                  │
├──┼──────────┼─────────────┼─────────────────┤
│ ６ │　宙○○ 　　　　　 │  四一一分之三五       　 │ 　　　　　　     　　　　　　    │
│    │ 　　　   　　　　　│                          │                                  │
├──┼──────────┼─────────────┼─────────────────┤
│ ７ │　宇○○ 　　　　　 │  四一一分之三五       　 │ 　　　　　　     　　　　　　    │
│    │ 　　　   　　　　　│                          │                                  │
├──┼──────────┼─────────────┼─────────────────┤
│ ８ │午○○、戊○○、張  │    　　　　　         　 │ 　　　　　　     　　　　　　    │
│    │正榮、己○○、張正　│                          │                                  │
│    │德、壬○○、丁○○　│　一三七分之三０          │　應繼分各為十一分之一            │
│    │申○○、酉○○、張　│                          │                                  │
│    │秀珍及乙○○○　　　│                          │                                  │
│    │ 　　　   　　　　　│                          │                                  │
└──┴──────────┴─────────────┴─────────────────┘
附表二：
┌──┬──────────┬─────────────┬─────────────────┐
│    │                    │                          │                                  │
│編號│   共　有　人       │  應　有　部　分　比　例  │     　備　　註     　　　　　    │
│    │                    │                          │                    　　　　　　  │
├──┼──────────┼─────────────┼─────────────────┤
│ １ │　亥○○ 　　　　　 │　二五二０分之八四     　 │ 　　　　　　     　　　　　　    │
│    │ 　　　   　　　　　│                          │                                  │
├──┼──────────┼─────────────┼─────────────────┤
│ ２ │　天○○ 　　　　　 │　二五二０分之二一０   　 │ 　　　　　　     　　　　　　    │
│    │ 　　　   　　　　　│                          │                                  │
├──┼──────────┼─────────────┼─────────────────┤
│ ３ │　戌○○ 　　　　　 │  二五二０分之四００   　 │ 　　　　　　     　　　　　　    │
│    │ 　　　   　　　　　│                          │                                  │
├──┼──────────┼─────────────┼─────────────────┤
│ ４ │　丙○○ 　　　　　 │  二五二０分之五０四   　 │ 　　　　　　     　　　　　　    │
│    │ 　　　   　　　　　│                          │                                  │
├──┼──────────┼─────────────┼─────────────────┤
│ ５ │　地○○ 　　　　　 │  七五六分之五三       　 │ 　　　　　　     　　　　　　    │
│    │ 　　　   　　　　　│                          │                                  │
├──┼──────────┼─────────────┼─────────────────┤
│ ６ │　宙○○ 　　　　　 │  七五六分之五三       　 │ 　　　　　　     　　　　　　    │
│    │ 　　　   　　　　　│                          │                                  │
├──┼──────────┼─────────────┼─────────────────┤
│ ７ │　宇○○ 　　　　　 │  七五六分之五三       　 │ 　　　　　　     　　　　　　    │
│    │ 　　　   　　　　　│                          │                                  │
├──┼──────────┼─────────────┼─────────────────┤
│ ８ │　辰○○ 　　　　　 │  二二０五分之三六     　 │ 　　　　　　     　　　　　　    │
│    │ 　　　   　　　　　│                          │                                  │
├──┼──────────┼─────────────┼─────────────────┤
│ ９ │　癸○○ 　　　　　 │  二二０五分之三六     　 │ 　　　　　　     　　　　　　    │
│    │ 　　　   　　　　　│                          │                                  │
├──┼──────────┼─────────────┼─────────────────┤
│１０│　巳○○ 　　　　　 │  二二０五分之三六     　 │ 　　　　　　     　　　　　　    │
│    │ 　　　   　　　　　│                          │                                  │
├──┼──────────┼─────────────┼─────────────────┤
│１１│　卯○○ 　　　　　 │  二二０五分之三六     　 │ 　　　　　　     　　　　　　    │
│    │ 　　　   　　　　　│                          │                                  │
├──┼──────────┼─────────────┼─────────────────┤
│１２│　丑○○ 　　　　　 │  二二０五分之三六     　 │ 　　　　　　     　　　　　　    │
│    │ 　　　   　　　　　│                          │                                  │
├──┼──────────┼─────────────┼─────────────────┤
│１３│　子○○ 　　　　　 │  二二０五分之三六     　 │ 　　　　　　     　　　　　　    │
│    │ 　　　   　　　　　│                          │                                  │
├──┼──────────┼─────────────┼─────────────────┤
│１４│　寅○○ 　　　　　 │  二二０五分之三六     　 │ 　　　　　　     　　　　　　    │
│    │ 　　　   　　　　　│                          │                                  │
├──┼──────────┼─────────────┼─────────────────┤
│１５│　午○○ 　　　　　 │  五五分之一　　       　 │ 　　　　　　     　　　　　　    │
│    │ 　　　   　　　　　│                          │                                  │
├──┼──────────┼─────────────┼─────────────────┤
│１６│　戊○○ 　　　　　 │  五五分之一　　　     　 │ 　　　　　　     　　　　　　    │
│    │ 　　　   　　　　　│                          │                                  │
├──┼──────────┼─────────────┼─────────────────┤
│１７│　庚○○ 　　　　　 │  五五分之一　　       　 │ 　　　　　　     　　　　　　    │
│    │ 　　　   　　　　　│                          │                                  │
├──┼──────────┼─────────────┼─────────────────┤
│１８│　己○○ 　　　　　 │  五五分之一　　       　 │ 　　　　　　     　　　　　　    │
│    │ 　　　   　　　　　│                          │                                  │
├──┼──────────┼─────────────┼─────────────────┤
│１９│　辛○○ 　　　　　 │  五五分之一　　       　 │ 　　　　　　     　　　　　　    │
│    │ 　　　   　　　　　│                          │                                  │
├──┼──────────┼─────────────┼─────────────────┤
│２０│　壬○○ 　　　　　 │  五五分之一　　       　 │ 　　　　　　     　　　　　　    │
│    │ 　　　   　　　　　│                          │                                  │
├──┼──────────┼─────────────┼─────────────────┤
│２１│　丁○○　　　　　　│  五五分之一　　       　 │ 　　　　　　     　　　　　　    │
│    │　 　　   　　　　　│                          │                                  │
├──┼──────────┼─────────────┼─────────────────┤
│２２│　申○○ 　　　　　 │  五五分之一　　       　 │ 　　　　　　     　　　　　　    │
│    │ 　　　   　　　　　│                          │                                  │
├──┼──────────┼─────────────┼─────────────────┤
│２３│　酉○○ 　　　　　 │  五五分之一　　       　 │ 　　　　　　     　　　　　　    │
│　  │ 　　　   　　　　　│                          │                                  │
├──┼──────────┼─────────────┼─────────────────┤
│２４│　未○○ 　　　　　 │  五五分之一　　       　 │ 　　　　　　     　　　　　　    │
│    │ 　　　   　　　　　│                          │                                  │
├──┼──────────┼─────────────┼─────────────────┤
│２５│　乙○○○ 　　　　 │  五五分之一　　       　 │ 　　　　　　     　　　　　　    │
│    │ 　　　   　　　　　│                          │                                  │
└──┴──────────┴─────────────┴─────────────────┘
附表三：
兩造共有系爭土地，其分割方法為：如附圖二所示編號Ａ部分面積三五平方公尺土地
分歸被上訴人取得；附圖二所示編號Ｂ部分面積二一七平方公尺分歸上訴人地○○、
宙○○及宇○○各按應有部分三分之一比例共同取得；附圖二所示編號Ｃ部分面積一
四三平方公尺分歸上訴人戌○○取得；附圖二所示編號Ｄ部分面積一三六平方公尺分
歸上訴人辰○○、癸○○、巳○○、丑○○、卯○○、張永昭及寅○○取得，並按應
繼分維持共有；附圖二所示編號Ｅ部分面積一八七平方公尺分歸上訴人丙○○取得；
附圖二所示編號Ｆ部分面積八六平方公尺分歸上訴人天○○取得；附圖二所示編號Ｇ
部分面積一八三平方公尺、編號Ｈ部分面積二五平方公尺均分歸上訴人午○○、戊○○、庚○○、己○○、辛○○、壬○○、丁○○、申○○、酉○○、未○○、乙○○○取得，並按應繼分維持共有；附圖二所示編號Ｊ部分面積四三平方公尺分歸上訴人
戌○○及丙○○各按應有部分二分之一比例共同取得；附圖二所示編號Ｉ部分面積一
三七平方公尺分歸兩造取得，各按應有部分比例維持共有。
附表四：
兩造共有系爭土地，其分割方法為：如附圖二所示編號Ａ部分面積三五平方公尺土地
分歸被上訴人取得；附圖二所示編號Ｂ部分面積二一七平方公尺分歸上訴人地○○、
宙○○及宇○○各按應有部分三分之一比例共同取得；附圖二所示編號Ｃ部分面積一
四三平方公尺分歸上訴人戌○○取得；附圖二所示編號Ｄ部分面積一三六平方公尺分
歸上訴人辰○○、癸○○、巳○○、丑○○、卯○○、張永昭及寅○○取得，並按應
繼分維持共有；附圖二所示編號Ｅ部分面積一八七平方公尺分歸上訴人丙○○取得；
附圖二所示編號Ｆ部分面積八六平方公尺分歸上訴人天○○取得；附圖二所示編號Ｇ
部分面積一八三平方公尺分歸上訴人午○○、戊○○、庚○○、己○○、辛○○、壬○○、丁○○、申○○、酉○○、未○○、乙○○○取得，並按應繼分維持共有；附
圖二所示編號Ｈ部分面積二五平方公尺、編號Ｊ部分面積四三平方公尺均分歸上訴人
戌○○及丙○○各按應有部分二分之一比例共同取得；附圖二所示編號Ｉ部分面積一
三七平方公尺分歸被上訴人、上訴人天○○、戌○○、丙○○、地○○、宙○○、宇
○○、午○○、戊○○、庚○○、己○○、辛○○、壬○○、丁○○、申○○、酉○○、未○○及乙○○○取得，各按如附表一所示之比例維持共有。
丙○○及戌○○應各補償午○○、戊○○、庚○○、己○○、辛○○、壬○○、丁○○、申○○、酉○○、未○○及乙○○○新台幣三萬一千五百元。
